---
title: "20220830.analysis"
author: "4621509 桐原巧"
date: "8/30/2022"
output: html_document
---
### Rファイルから読み込み
```{r}
source("../R/library.R")
source("../R/fixedvariable.R")
source("../R/selectdata.R")
source("../R/cal.q.length.R")
source("../R/item.leng.count.R")
#detectする関数
source("../R/longstring.R")
source("../R/IRV.R")
source("../R/mahad.R")
source("../R/psychsyn.R")
source("../R/ptc.R")
       
```
### 実験1
先行研究のIncrease in Social Isolation during the COVID-19 Pandemic and Its Association with Mental Health: Findings from the JACSIS 2020 Studyで使われている変数を用いてC/IE回答者を特定

- Q26,Q40,Q42,Q53,Q54
- Q62,Q65,Q75

条件分岐する問題
Q40.3 Q40.13
```{r}
#使うデータと長さ
use.colname=c("Q26","Q40","Q42","Q54","Q62","Q75")

#全てのuserIDと問題のデータを保存
alldata <- cal.naomit(use.colname) 
#q.length <- cal.q.length(use.colname)
```

```{r}
#user_idと問題データに分割する
user.id <- alldata %>% select(USER_ID)
qdata <- alldata %>% select(!USER_ID)

#削除した問題を考慮した問題の項目数ベクトル
item.leng <- item.leng.count(qdata)
q.length <- cal.q.length(use.colname,colnamedata=item.leng)

#検知方法の適用
long.result <- longstring(qdata,avg=F,split=T,q.length)
irv.result <- irv(qdata,na.rm = TRUE, split = T,q.length)
mahad.result <- mahad(qdata, plot = TRUE, flag = TRUE, confidence = 0.99, na.rm = TRUE)
psychsyn.result <- psychsyn(qdata, critval=.60, anto=FALSE, diag=FALSE, resample_na=TRUE)
#psychant.result <- psychant(qdata, critval = -0.6, diag = FALSE)
ptc.result <- ptc(qdata,use.colname,split=FALSE)
```

### 回答の分布
```{r}
#各問題の基本統計量
summary_data <- summary(qdata) 

#Q26のデータだけ取り出す
Q26data <- qdata %>% select(matches("^Q26"))

#Q26の回答の頻度をデータフレームに
Q26freq <- Q26data %>% apply(2,table) %>% as.data.frame()
#頻度を分布にしたもの
apply(Q26freq,2,barplot)

#基本統計量
basic.staticstics.Q26 <- describe(Q26data)

#相関係数
cor <- cor(Q26data)
correlations.Q26 <- stats::cor(Q26data, use = "pairwise.complete.obs")#共分散行列
#対角線を含めた上三角行列で上側がTRUEとなりそこをNAとする
correlations.Q26[upper.tri(correlations.Q26,diag=TRUE)] <- NA 
correlations.Q26 <- as.data.frame(as.table(correlations.Q26)) %>% na.omit()#テーブル型にしてデータ型にする var1 va2 Freq の列 
```

### longstringの解析の結果
long.result：全ての項目と各ブロックごとのロングストリングの結果
output：各ブロックごとのロングストリングの判定結果がある
- 経験的には、問題の半分以上をC/IEとする

```{r}
boxplot(long.result)
#経験的なカットオフ値
cutoff <- as.integer(q.length/2)
#カットオフ値と比較してC/IEかどうかの結果を入れるデータ
output <- t(replicate(nrow(qdata),rep(NA,nrow(item.leng))))
#totalのlsaの結果を除いた結果
each.long.result <- long.result %>% select(!lsatotal)

#判別結果をデータに入れる
for(k in 1:nrow(qdata)){
  output[k,] <- as.vector(each.long.result[k,] > cutoff)
}

#user_idと判別結果を持つ
long.result.inuserid <- output %>% as.data.frame() %>% mutate(count.t=apply(output,1,sum)) %>% mutate(discrime = if_else(count.t>=5,TRUE,FALSE)) %>% mutate(user.id = user.id,.before=V1)


#判別された数
apply(output,2,table)

#
long.result %>% select(!lsatotal) %>% apply(2,hist)
```
### mahad
```{r}
mahad.result.inuserid <- mahad.result %>%  mutate(user.id=user.id,.before=d_sq)
```


### IRV
- カットオフ値は定められていない
```{r}
boxplot(irv.result)
irv.result %>%  apply(2,hist)


each.irv.result <- irv.result %>% select(!irvTotal)

quantile.1per <- function(data){
  return(quantile(c(0.01,0.09)))
}

quantile(each.irv.result$irv3,c(0.11,0.90))

quantile.1per(each.irv.result$irv3)

each.irv.result %>% apply(2,quantile.1per)

irv.result$irvTotal

```

### psychsyn
```{r}
output.psy <- t(replicate(nrow(Q26data), rep(NA,ncol(Q26data))))

psychsyn.result <- as.data.frame(psychsyn.result) %>% mutate(flag = if_else(psychsyn.result>=0,T,F))
psychsyn.result[psychsyn.result>=0] <- TRUE
psychsyn.result[psychsyn.result<0] <- FALSE
psychsyn.crit <- psychsyn_critval(qdata,anto=F)

boxplot(psychsyn.result$psychsyn.result)
plot(density(psychsyn.result$psychsyn%>% na.omit))
hist(psychsyn.result$psychsyn)

```

### ptc
```{r}
ptc.result <- ptc.result %>% mutate(flag = if_else(out>=0,F,T))
table(ptc.result$flag)
plot(density(ptc.result$out %>% na.omit))
hist(ptc.result$out)
```
```{r}
remove.outliers <- function(x, conf.level = 0.95)
{
  x <- x[!is.na(x)]
  del.val <- NULL
  
  while (TRUE) {
    n <- length(x)
    if (n < 3) {
      break
    }
    
    r <- range(x)
    t <- abs(r - mean(x)) / sd(x)
    q2 <- (n - 2) / ((n - 1) ^ 2 / t ^ 2 / n - 1)
    q2[q2 < 0] <- 0
    q <- sqrt(q2)
    p <- n * pt(q, n - 2, lower.tail = FALSE)
    
    if (t[1] < t[2]) {
      if (p[2] < 1 - conf.level) {
        del.val <- c(del.val, r[2])
        x <- x[x != r[2]]
        next
      }
    } else {
      if (p[1] < 1 - conf.level) {
        del.val <- c(del.val, r[1])
        x <- x[x != r[1]]
        next
      }
    }
    break
  }
  return(list(x = x, del.val = del.val))
}

remove.outliers(irv.result$irv6,conf.level = 0.95)
```

